<?xml version='1.0' encoding='utf-8'?>
<verb default="athluacháil" disambig="">
  <verbalNoun default="athluacháil" />
  <verbalAdjective default="athluacháilte" />
  <tenseForm default="athluacháil" tense="Past" dependency="Indep" person="Base" />
  <tenseForm default="athluachálamar" tense="Past" dependency="Indep" person="Pl1" />
  <tenseForm default="athluacháladar" tense="Past" dependency="Indep" person="Pl3" />
  <tenseForm default="athluacháladh" tense="Past" dependency="Indep" person="Auto" />
  <tenseForm default="athluacháil" tense="Past" dependency="Dep" person="Base" />
  <tenseForm default="athluachálamar" tense="Past" dependency="Dep" person="Pl1" />
  <tenseForm default="athluacháladar" tense="Past" dependency="Dep" person="Pl3" />
  <tenseForm default="athluacháladh" tense="Past" dependency="Dep" person="Auto" />
  <tenseForm default="athluacháladh" tense="PastCont" dependency="Indep" person="Base" />
  <tenseForm default="athluachálainn" tense="PastCont" dependency="Indep" person="Sg1" />
  <tenseForm default="athluacháilteá" tense="PastCont" dependency="Indep" person="Sg2" />
  <tenseForm default="athluachálaimis" tense="PastCont" dependency="Indep" person="Pl1" />
  <tenseForm default="athluachálaidís" tense="PastCont" dependency="Indep" person="Pl3" />
  <tenseForm default="athluacháiltí" tense="PastCont" dependency="Indep" person="Auto" />
  <tenseForm default="athluacháladh" tense="PastCont" dependency="Dep" person="Base" />
  <tenseForm default="athluachálainn" tense="PastCont" dependency="Dep" person="Sg1" />
  <tenseForm default="athluacháilteá" tense="PastCont" dependency="Dep" person="Sg2" />
  <tenseForm default="athluachálaimis" tense="PastCont" dependency="Dep" person="Pl1" />
  <tenseForm default="athluachálaidís" tense="PastCont" dependency="Dep" person="Pl3" />
  <tenseForm default="athluacháiltí" tense="PastCont" dependency="Dep" person="Auto" />
  <tenseForm default="athluachálann" tense="PresCont" dependency="Indep" person="Base" />
  <tenseForm default="athluachálaim" tense="PresCont" dependency="Indep" person="Sg1" />
  <tenseForm default="athluachálaimid" tense="PresCont" dependency="Indep" person="Pl1" />
  <tenseForm default="athluacháiltear" tense="PresCont" dependency="Indep" person="Auto" />
  <tenseForm default="athluachálann" tense="PresCont" dependency="Dep" person="Base" />
  <tenseForm default="athluachálaim" tense="PresCont" dependency="Dep" person="Sg1" />
  <tenseForm default="athluachálaimid" tense="PresCont" dependency="Dep" person="Pl1" />
  <tenseForm default="athluacháiltear" tense="PresCont" dependency="Dep" person="Auto" />
  <tenseForm default="athluachálfaidh" tense="Fut" dependency="Indep" person="Base" />
  <tenseForm default="athluachálfaimid" tense="Fut" dependency="Indep" person="Pl1" />
  <tenseForm default="athluachálfar" tense="Fut" dependency="Indep" person="Auto" />
  <tenseForm default="athluachálfaidh" tense="Fut" dependency="Dep" person="Base" />
  <tenseForm default="athluachálfaimid" tense="Fut" dependency="Dep" person="Pl1" />
  <tenseForm default="athluachálfar" tense="Fut" dependency="Dep" person="Auto" />
  <tenseForm default="athluachálfadh" tense="Cond" dependency="Indep" person="Base" />
  <tenseForm default="athluachálfainn" tense="Cond" dependency="Indep" person="Sg1" />
  <tenseForm default="athluachálfá" tense="Cond" dependency="Indep" person="Sg2" />
  <tenseForm default="athluachálfaimis" tense="Cond" dependency="Indep" person="Pl1" />
  <tenseForm default="athluachálfaidís" tense="Cond" dependency="Indep" person="Pl3" />
  <tenseForm default="athluachálfaí" tense="Cond" dependency="Indep" person="Auto" />
  <tenseForm default="athluachálfadh" tense="Cond" dependency="Dep" person="Base" />
  <tenseForm default="athluachálfainn" tense="Cond" dependency="Dep" person="Sg1" />
  <tenseForm default="athluachálfá" tense="Cond" dependency="Dep" person="Sg2" />
  <tenseForm default="athluachálfaimis" tense="Cond" dependency="Dep" person="Pl1" />
  <tenseForm default="athluachálfaidís" tense="Cond" dependency="Dep" person="Pl3" />
  <tenseForm default="athluachálfaí" tense="Cond" dependency="Dep" person="Auto" />
  <moodForm default="athluacháladh" mood="Imper" person="Base" />
  <moodForm default="athluachálaim" mood="Imper" person="Sg1" />
  <moodForm default="athluacháil" mood="Imper" person="Sg2" />
  <moodForm default="athluachálaimis" mood="Imper" person="Pl1" />
  <moodForm default="athluachálaigí" mood="Imper" person="Pl2" />
  <moodForm default="athluachálaidís" mood="Imper" person="Pl3" />
  <moodForm default="athluacháiltear" mood="Imper" person="Auto" />
  <moodForm default="athluachála" mood="Subj" person="Base" />
  <moodForm default="athluachálaimid" mood="Subj" person="Pl1" />
  <moodForm default="athluacháiltear" mood="Subj" person="Auto" />
</verb>
